【裁判字號】    99,聲,59
【裁判日期】    990127
【裁判案由】    聲請具保停止羈押等
【裁判全文】
臺灣臺北地方法院刑事裁定                99年度聲字第59號
聲  請  人
即  被  告  甲○○
選任辯護人  林聖鈞律師
上列被告因強盜等案件，不服本院99年度訴字第29號受命法官於
中華民國99年1月5日所為羈押之處分，聲請撤銷羈押，本院裁定
如下：
    主  文
聲請駁回。
    理  由
一、聲請意旨如附件刑事（準）抗告狀之記載。
二、按對於審判長、受命法官、受託法官或檢察官所為羈押之處
    分有不服者，受處分人得聲請其所屬法院撤銷或變更之；該
    項聲請期間為5 日，自為處分之日起算，其為送達者，自送
    達後起算；又得為撤銷或變更之聲請而誤為抗告者，視為已
    有聲請。刑事訴訟法第416條第1項第1 款、第3項、第418條
    第2 項分別定有明文。再按抗告法院認為抗告無理由者，應
    以裁定駁回之，該條規定於依第416 條聲請撤銷審判長、受
    命法官、受託法官或檢察官所為各項處分時，亦有所準用，
    同法第412條、第416條第4 項亦規定甚明。查本件羈押係由
    本院受命法官於行準備程序時，經訊問被告後所為，核係受
    命法官所為之羈押處分，本應以聲請撤銷或變更為不服該處
    分之救濟方法（即一般所謂「準抗告」），聲請人即被告甲
    ○○具狀雖表明抗告之旨，惟係誤聲請撤銷或變更處分為抗
    告，揆諸上開說明，應視為已有撤銷或變更原處分之聲請，
    合先敘明。
三、經查，被告因共同涉犯刑法第330條、第321條第1項第4款之
    加重強盜罪、第216條、第210條行使偽造私文書罪、刑法第
    339條第1項之詐欺取財罪、第339條之2之不正利用自動付款
    設備詐欺罪、第354 條毀損罪等罪嫌，前經本院受命法官於
    民國99年1月5日訊問後，認被告經訊問後，否認全部犯行，
    然依被告及共同被告陳重達、王孟國之供述、告訴人蔡正為
    之指訴及卷存之證據，認犯罪嫌疑重大，所涉犯之刑法第33
    0條、第321條第1項第4款之加重強盜罪之法定刑為7 年以上
    之重罪，復因被告3 人間供述有矛盾不一之處，且有被告陳
    信忠未到案接受訊問，共犯間有勾串之虞，非予羈押顯難進
    行追訴審判，而有羈押之必要，依刑事訴訟法第101條第1項
    第2款、第3款之規定，認為有羈押之必要，於同日均予以執
    行羈押，並禁止接見等情，業據本院依職權調取99年度訴字
    第29號卷宗核閱屬實。次查，被告所涉上開案件已由本院進
    行準備程序，被告陳信忠經合法傳喚未到庭，且仍有多名證
    人須於審判程序傳喚到庭作證，其審理程序尚待進行，原羈
    押之原因迄今並未消滅。被告於抗告狀載稱伊先離開現場，
    與其餘被告並非在場共同實施強盜行為，或在場參與分擔強
    盜犯罪之人等語，經核均屬成立犯罪與否之實體抗辯，與原
    羈押之原因無關。此外，被告並無刑事訴訟法第114 條所定
    不得羈押被告之情形，即所犯最重本刑為3 年以下有期徒刑
    、拘役或專科罰金之罪；懷胎5月以上或生產後2月未滿；現
    罹疾病，非保外治療顯難痊癒等不得羈押被告之情形。本院
    斟酌前揭涉犯重罪及有勾串共犯之虞之原羈押原因仍然存在
    ，而未消滅，被告聲請撤銷原羈押處分，不能准許，應予駁
    回。
四、末按法院依刑事訴訟法第416 條之聲請所為裁定，不得抗告
    ，同法第418條第1項前段規定甚明，是本裁定依法不得抗告
    （詳見釋字第639號解釋意旨、最高法院94年度臺抗字第153
    號刑事裁定意旨參照），附此併敘。
五、依刑事訴訟法第416條第4項、第412條，裁定如主文。
中    華    民    國    99    年    1     月    27    日
              刑事第十三庭審判長法  官  許泰誠
                                法  官  李貞瑩
                                法  官  陳君鳳
以上正本證明與原本無異。
本裁定不得抗告。
                                書記官  楊湘雯
中    華    民    國    99    年    1     月    27    日

司法院資訊處製作；財團法人民間司法改革基金會備份。
